【裁判字號】    99,審訴,816
【裁判日期】    990430
【裁判案由】    毒品危害防制條例
【裁判全文】
臺灣高雄地方法院刑事判決            99年度審訴字第816號
公  訴  人  臺灣高雄地方法院檢察署檢察官
被      告  甲○○
上列被告因毒品危害防制條例案件，經檢察官提起公訴（99年度
毒偵字第521 號），嗣被告於本院準備程序中就被訴事實為有罪
之陳述，經本院告知簡式審判程序之旨，並聽取被告與公訴人之
意見後，合議庭裁定由受命法官獨任進行簡式審判程序，判決如
下：
    主  文
甲○○施用第一級毒品，累犯，處有期徒刑捌月。
    事  實
一、甲○○前於民國96年間因施用毒品案件，經臺灣桃園地方法
    院以96年度毒聲字第1058號裁定送觀察、勒戒後，認有繼續
    施用毒品傾向，再經臺灣桃園地方法院以96年度毒聲字第12
    95號裁定令入戒治處所施以強制戒治，於97年7 月25日執行
    完畢，並經臺灣桃園地方法院檢察署檢察官以97年度戒毒偵
    字第297 號為不起訴處分確定。另曾因殺人未遂案，經本院
    以83年度訴緝字第274 號判處有期徒刑7 年10月確定，並經
    撤銷假釋、執行殘刑，於94年9 月22日執行完畢。於前開強
    制戒治執行完畢釋放後5 年內，復基於施用第一級毒品海洛
    因之犯意，於98年10月23日17時、18時許，在高雄市鹽埕區
    某處，以針筒注射方式，施用第一級毒品海洛因1 次。嗣於
    98年10月25日14時30分許，因竊盜案件為警通知到屏東縣政
    府警察局枋寮分局枋寮派出所說明，甲○○在警方未發覺其
    施用第一級毒品海洛因之前，即主動供述施用第一級毒品犯
    行，而願接受裁判，並經其同意採尿送驗，結果呈可待因、
    嗎啡陽性反應。
二、案經屏東縣政府警察局枋寮分局報請臺灣高雄地方法院檢察
    署檢察官偵查起訴。
    理  由
一、本件被告甲○○所犯係死刑、無期徒刑、最輕本刑為3 年以
    上有期徒刑以外之罪，其於準備程序中就被訴事實為有罪之
    陳述，經本院告知簡式審判程序之旨，並聽取公訴人及被告
    意見後，合議庭裁定由受命法官獨任進行簡式審判程序，合
    先敘明。
二、訊據被告對於上揭時、地，施用第一級毒品海洛因之事實，
    坦承不諱，而被告為警查獲所採之尿液檢體，經送臺灣檢驗
    科技股份有限公司檢驗結果，呈現可待因、嗎啡陽性反應，
    此有臺灣檢驗科技股份有限公司98年11月18日KH2009B00000
    00號濫用藥物尿液檢驗報告暨屏東縣警察局枋寮分局辦理毒
    品尿液送檢受檢人真實姓名代碼對照表各1 份在卷可稽。足
    徵被告之任意性自白核與事實相符，應堪信為真實，可採為
    本件論罪科刑之依據。是本件事證明確，被告施用第一級毒
    品犯行，洵堪認定。
三、按海洛因為毒品危害防制條例第2 條第2 項第1 款所稱之第
    一級毒品，不得施用、持有。次按觀察、勒戒或強制戒治執
    行完畢釋放後，5 年內再犯第10條之罪者，應依一般刑事訴
    訟程序予以起訴論罪科刑，此觀諸毒品危害防制條例第20條
    、第23條第2 項規定自明。被告曾於96年間因施用毒品案件
    ，經臺灣桃園地方法院以96年度毒聲字第1058號裁定送觀察
    、勒戒後，認有繼續施用毒品傾向，再經臺灣桃園地方法院
    以96年度毒聲字第1295號裁定令入戒治處所施以強制戒治，
    於97年7 月25日執行完畢，並經臺灣桃園地方法院檢察署檢
    察官以97年度戒毒偵字第297 號為不起訴處分確定，有臺灣
    高等法院被告前案紀錄表1 份在卷可參，於前開戒治執行完
    畢釋放後5 年內，復於98年10月23日17、18時許，施用第一
    級毒品海洛因1 次，則公訴人予以起訴，尚無不合，本院自
    得依法論科。
四、核被告所為，係犯毒品危害防制條例第10條第1 項之施用第
    一級毒品罪。被告持有第一級毒品後進而施用，其持有之低
    度行為應為施用之高度行為所吸收，故不另論其持有毒品罪
    。被告有事實欄所載之前案紀錄，前於94年9 月22日執行完
    畢，有卷附臺灣高等法院被告前案紀錄表可按，其受有期徒
    刑執行完畢，5 年以內故意再犯有期徒刑以上之罪，為累犯
    ，應加重其刑。又被告於警方未發覺其施用第一級毒品海洛
    因犯罪事實之前，即坦承有施用第一級毒品犯行，而願接受
    裁判之事實，有警詢筆錄可參，堪認符合自首之要件，依刑
    法第62條前段規定，減輕其刑，並依法先加而後減。本院審
    酌被告前因施用毒品案件，經勒戒、觀察及強制戒治程序，
    由檢察官不起訴處分後，仍不知悛悔，再次施用毒品自戕其
    身，顯然缺乏戒絕毒品之決心，惟念及被告坦承施用第一級
    毒品之事實，態度尚可，且其行為尚未害及他人，並斟酌被
    告之犯罪動機、手段及智識程度，及考量檢察官具體求處有
    期徒刑1 年，尚嫌略重等一切情狀，量處如主文所示之刑，
    以示懲儆。
據上論斷，應依刑事訴訟法第273 條之1 第1 項、第284 條之1
、第299條第1項前段，毒品危害防制條例第10條第1項，刑法第
11條前段、第47條第1項、第62條前段，判決如主文。
本案經檢察官游淑玟到庭執行職務。
中    華    民    國    99    年     4    月    30    日
                  刑事第十庭  法  官  曾子珍
以上正本證明與原本無異。
如不服本判決，應於收受送達後10日內向本院提出上訴書狀。
中    華    民    國    99    年     4    月    30    日
                              書記官  李承悌
附錄本判決論罪科刑法條全文：
毒品危害防制條例第10條
施用第一級毒品者，處6月以上5年以下有期徒刑。
施用第二級毒品者，處3年以下有期徒刑。

司法院資訊處製作；財團法人民間司法改革基金會備份。
